【裁判字號】    90,訴,2094
【裁判日期】    901017
【裁判案由】    毒品危害防制條例
【裁判全文】
臺灣高雄地方法院刑事判決                          九十年度訴字第二九四號
    公  訴  人  臺灣高雄地方法院檢察署檢察官
    被      告  甲○○
右列被告因違反毒品危害防制條例案件，經檢察官提起公訴（九十年度毒偵字第三五
五號），本院判決如左：
    主  文
甲○○連續施用第一級毒品，處有期徒刑拾壹月。附表編號一至四所示之物沒收銷燬
；又連續施用第二級毒品，處有期徒刑伍月。附表編號五所示之物沒收銷燬。應執行
有期徒刑壹年貳月。附表編號一至五所示之物沒收銷燬。
    事  實
一、甲○○前於民國八十七年間，因施用第一級毒品海洛因案件，經臺灣高雄地方法
    院檢察署（以下簡稱高雄地檢署）檢察官聲請，由臺灣高雄地方法院（以下簡稱
    本院）以八十七年度毒聲字第九九七號裁定送觀察、勒戒後，認無繼續施用毒品
    之傾向，業經高雄地檢署檢察官於八十七年七月二十四日，以八十七年度偵字（
    起訴書誤載為毒偵字）第一五九六三號為不起訴處分確定後，嗣其於五年內，復
    因施用海洛因與第二級毒品安非他命案件，經檢察官聲請由本院以八十八年度毒
    聲字第一Ｏ五一號裁定送觀察、勒戒後，認有繼續施用毒品之傾向，再以八十八
    年度毒聲字第一八六三號裁定送強制戒治，並由高雄地檢署檢察官對其此次犯行
    提起公訴，於九十年六月二十日，經臺灣高等法院高雄分院（以下簡稱高雄高分
    院）以九十年度上訴字第七九二號宣示判決判處其應執行有期徒刑一年六月，該
    案嗣於同年八月三十日確定。嗣甲○○復分別基於施用海洛因、安非他命之概括
    犯意，自前案宣示判決後之九十年六月二十一日起至同月二十九日上午五時許止
    ，連續在其位於高雄市楠梓區右昌一巷三四號租住處等地點，將海洛因粉末摻於
    香菸內點火吸食而施用海洛因多次，另將安非他命置於玻璃球內以火燒烤後吸食
    所產生氣體而施用安非他命多次，為警於同年六月二十九日中午十二時許，在其
    前址租住處屋內查獲，並扣得海洛因一包（淨重零點一四公克，包裝重零點四三
    公克）及均殘留有海洛因之夾鏈袋四個、注射針筒六支、勺子一支，與殘留安非
    他命之夾鏈袋八個【均詳如附表所示】。其再經高雄地檢署檢察官聲請，由本院
    以九十年度毒聲字第四Ｏ三五號裁定令入戒治處所施以強制戒治迄今。
二、案經高雄市政府警察局楠梓分局報請台灣高雄地方法院檢察署檢察官偵查起訴。
    理  由
一、訊據被告甲○○對其於右揭事實供認不諱，僅辯稱：其前因施用毒品案件甫遭高
    等法院判決，本案與該案應有連續犯關係，應為不受理判決云云。經查：
（一）被告為警查獲時經採尿送驗之結果，就嗎啡、甲基安非他命均呈陽性反應，有
      高雄市立凱旋醫院煙毒尿液檢驗成績書一紙在卷可稽（附於九十年度毒偵字第
      三五五Ｏ號偵查卷第十八頁），並有附表所示之物扣案可稽，而附表編號一所
      示之物，係屬海洛因等情，有法務部調查局鑑定通知書一紙在卷為憑（見九十
      年度毒偵字第三Ｏ五九號偵查卷第二四之一頁），附表編號二、三、四之物，
      則均係殘留有海洛因之夾鏈袋、注射針筒、勺子，附表編號五者，則係殘留安
      非他命之夾鏈袋等情，亦分別有高雄醫學大學附設中和紀念醫院檢驗報告各一
      紙在卷可憑。
（二）次查，被告前於八十七年間，因施用海洛因案件，經高雄地檢署檢察官聲請，
      由本院以八十七年度毒聲字第九九七號裁定送觀察、勒戒後，認無繼續施用毒
      品之傾向，業經高雄地檢署檢察官於八十七年七月二十四日，以八十七年度偵
      字第一五九六三號為不起訴處分確定後，嗣其於五年內，復因施用海洛因、安
      非他命案件，經檢察官聲請由本院以八十八年度毒聲字第一Ｏ五一號裁定送觀
      察、勒戒後，認有繼續施用毒品之傾向，再以八十八年度毒聲字第一八六三號
      裁定送強制戒治，並由高雄地檢署檢察官對其此次犯行提起公訴，於九十年六
      月二十日，經高雄高分院以九十年度上訴字第七九二號宣示判決判處其應執行
      有期徒刑一年六月，該案嗣於同年八月三十日確定。因其於前案宣示判決後又
      再度為本案施用毒品之犯行，復經檢察官聲請，由本院以九十年度毒聲字第四
      Ｏ三五號裁定令入戒治處所施以強制戒治迄今等情，為被告所不否認，並有臺
      灣高雄地方法院檢察署刑案資料查註紀錄表、本院被告院內索引卡紀錄表及台
      灣高等法院被告全國前案紀錄表各一紙，及前開不起訴處分書與本院各該裁定
      等在卷可參。
（三）至被告辯稱本案應為不受理判決一節，按刑事訴訟法第三百零二第一款規定，
      案件曾經判決確定者，應為免訴之判決，係以同一案件，已經法院為實體上之
      確定判決，該被告應否受刑事制裁，即因前次判決而確定，不能更為其他有罪
      或無罪之實體上裁判。此項原則，關於實質上一罪或裁判上一罪（如刑法第五
      十五條及第五十六條之犯罪），其一部事實已經判決確定者，對於構成一罪之
      其他部分，固亦均應適用，但此種情形，係因審判不可分之關係，在審理事實
      之法院，對於全部犯罪事實，按照刑事訴訟法第二百六十七條規定本應予以審
      判，故其確定判決之既判力，亦自應及於全部之犯罪事實，若在最後審理事實
      法院宣示判決後，始行發生之事實，既非該法院所得審判，即為該案判決之既
      判力所不能及，檢察官如就此部發生之事實依法起訴，既不在曾經確定判決之
      範圍以內，即係另一犯罪問題，受訴法院仍應分別為有罪或無罪之實體上裁判
      （參照最高法院三十二年上字第二五七八號判例）。經查，被告之前案判決係
      於九十年六月二十日經高雄高分院以九十年度上訴字第七九二號宣示判決，有
      該判決一紙在卷可憑，是依前開說明，被告本案犯行自不為其前案確定判決之
      既判力所及，仍應由本院依法為實體判決，應予敘明。
綜上所述，本案事證明確，被告之犯行堪以認定。
二、核被告所為，係犯毒品危害防制條例第十條第一項、第二項之施用第一級毒品罪
    與第二級毒品罪。其施用第一級、第二級毒品前之持有毒品行為，本均應論以持
    有毒品罪，惟各該次持有毒品之行為均為其後施用毒品之行為所吸收，故均不另
    論罪。其多次施用第一、二級毒品之犯行，時間緊接、方法相同，而分別觸犯相
    同構成要件之罪，顯係基於概括犯意反覆為之，均為連續犯，應各論以一罪，並
    依法加重其刑。又其所犯上開毒品危害防制條例第十條第一項、第二項兩罪間，
    乃犯意各別，行為互異，應予分論併罰。爰審酌被告前因施用毒品案件經不起訴
    處分及科刑判決後，竟未生警悟之心，猶犯本件罪行，顯見其自制意志不堅，行
    為固不足取，惟念其犯後坦承犯行，態度良好，所為係自我戕害行為，未損及他
    人等一切情狀，分別量處如主文所示之刑，並定其應執行之刑。附表編號一所示
    之物，係屬海洛因，附表編號二、三、四之物，則均係殘留有海洛因之夾鏈袋、
    注射針筒、勺子，附表編號五者，則係殘留安非他命之夾鏈袋等情，已如前述，
    前開殘留海洛因、安非他命毒品之物品，因已與毒品難以析離，亦應整體視同毒
    品，均應依毒品危害防制條例第十八條第一項前段宣告沒收銷燬。至附表編號一
    用以盛裝海洛因之包裝，因難與海洛因析離，爰併予諭知沒收銷燬，附此敘明。
據上論斷，應依刑事訴訟法第二百九十九條第一項前段，毒品危害防制條例第十條第
一項、第二項，第十八條第一項前段，刑法第十一條，第五十六條，第五十一條第五
款，判決如主文。
中      華      民      國    九十    年      十      月      十七      日
                                    臺灣高雄地方法院刑事第六庭
                                        法  官  周  玉  群
右正本證明與原本無異。
如不服本判決，應於判決送達後十日內，向本院提出上訴狀。
                                        書記官  黃  英  彥
中      華      民      國    九十    年      十      月      十七      日
附表：
┌──┬────────────────────────────┐
│編號│扣案物品                                                │
├──┼────────────────────────────┤
│一  │第一級毒品海洛因（淨重零點一四公克，包裝重零點四三公克）│
├──┼────────────────────────────┤
│二  │殘留海洛因之夾鏈袋四個                                  │
├──┼────────────────────────────┤
│三  │殘留海洛因之注射針筒六支                                │
├──┼────────────────────────────┤
│四  │殘留海洛因之勺子一支                                    │
├──┼────────────────────────────┤
│五  │殘留安非他命之夾鏈袋八個                                │
└──┴────────────────────────────┘
附錄本案論罪科刑法條：
毒品危害防制條例第十條第一項、第二項：
  施用第一級毒品者，處六月以上五年以下有期徒刑。
  施用第二級毒品者，處三年以下有期徒刑。


司法院資訊處製作；財團法人民間司法改革基金會備份。
